# 关于预期信用损失率的问题

提问人：dxxd_ren 时间：2019-12-23 08:05:08
用迁徙率计算预期信用损失率，如下图： 账龄 序号三期平均迁徙率计算历史损失率计算过程历史损失率 1 年以内 a5%abcdef 1-2 年 b6%bcdef 2-3 年 c cdef 3-4 年 d10%def 4-5 年 e20%e*f 5 年以上 f100%f 如果某一年应收账款金额是 0 ，那么这一年之前的损失率是不是都是 0.

回答人：chenyiwei
一般不能这样理解。
1 、采用上述迁徙模型的前提是：所有坏账都发生在最后一个账龄段，即“5年以上”。但实务中不排除有些应收款项未到该账龄段但已确定发生损失。
2 、前瞻性信息调整因素的影响。